臺灣苗栗地方法院刑事判決
111年度易字第196號
公  訴  人  臺灣苗栗地方檢察署檢察官
被      告  李建琛


上列被告因竊盜等案件，經檢察官提起公訴（111年度偵字第208
6號），被告於準備程序中就被訴事實為有罪之陳述，經本院告
知簡式審判程序意旨，並聽取當事人之意見後，裁定以簡式審判
程序審理，判決如下：
    主  文
李建琛犯竊盜罪，處有期徒刑肆月，如易科罰金，以新臺幣壹仟
元折算壹日。　
未扣案之犯罪所得車內IPHONE轉接器壹條及車用快速充電線壹條
均沒收，於全部或一部不能沒收或不宜執行沒收時，均追徵其價
額。
    犯罪事實及理由
一、本件犯罪事實、證據及應適用之法條，除下列補充外，其餘
    均引用檢察官起訴書之記載（如附件）。
  ㈠證據部分增列：被告李建琛（下稱被告）於本院準備程序及
    審理時之自白。　
　㈡被告前因①施用第一級毒品案件，經本院以108年度易字第第2
    52號判決，判處有期徒刑7月確定；②施用第二級毒品案件，
    經本院以108年度易字第252號判決，分別判處有期徒刑6月
    、5月確定，上開①至②案嗣經本院以109年度聲字第624號裁
    定，定應執行有期徒刑1年2月確定（下稱甲案）；③竊盜罪
    案件，經本院以107年度苗簡字第1145號判決，判處有期徒
    刑4月確定；④施用第一級毒品案件，經本院以107年度訴字
    第537號判決，判處有期徒刑8月確定；⑤施用第二級毒品案
    件，經本院以107年度訴字第537號判決，判處有期徒刑5月
    確定；⑥過失傷害案件，經本院以108年度交易字第212號判
    決，判處有期徒刑4月確定，上開③至⑥案嗣經本院以109年度
    聲字第626號裁定，定應執行有期徒刑1年6月確定（下稱乙
    案）。上開甲、乙案經接續執行，於民國110年4月1日縮短
    刑期假釋出監，於110年6月24日縮刑期滿假釋未經撤銷視為
    執行完畢，有臺灣高等法院被告前案紀錄表1份在卷可查，
    其於受有期徒刑執行完畢後5年內，故意再犯本案有期徒刑
    以上之罪，為累犯，應依刑法第47條第1項規定加重其刑。
    至司法院釋字第775號解釋係指個案應量處最低法定刑、又
    無法適用刑法第59條在內減輕規定之情形，法院應依此解釋
    意旨裁量不予加重最低本刑（最高法院108年度台上字第338
    號判決意旨參照），本案依被告累犯及犯罪情節，並無上開
    情事，自無從依上開解釋意旨裁量不予加重最低本刑。
二、爰審酌被告不思以正當途徑賺取所需，竟竊取他人之物，且
    前已有竊盜罪科刑紀錄（累犯部分不予重複評價），有臺灣
    高等法院被告前案紀錄表1份在卷可查，顯然欠缺尊重他人
    財產權之觀念，所為實有不該，考量告訴人楊義笙遭竊之財
    物價值，被告尚未賠償告訴人之所受之損害，於本院審理時
    自述為國中畢業之智識程度，受僱從事鐵工工作，日薪新臺
    幣1500元之經濟狀況，及未婚、與弟弟同住、父母親均已過
    世之生活狀況（本院卷第72頁），暨犯罪後坦承犯行之態度
    等一切情狀，量處如主文第1項所示之刑，並依刑法第41條
    第1項前段規定，諭知易科罰金之折算標準。
三、按犯罪所得，屬於犯罪行為人者，沒收之；於全部或一部不
    能沒收或不宜執行沒收時，追徵其價額，刑法第38條之1第1
    項前段、第3項分別定明文。經查，未扣案之車內IPHONE轉
    接器1條及車用快速充電線1條，均係被告之犯罪所得，並均
    已遭被告丟棄於案發現場附近草叢，迄今尚未實際發還告訴
    人，業據被告於警詢、偵訊及本院審理時供述明確（111年
    度偵字第2086號卷第49及92頁、本院卷第72頁），爰均依刑
    法第38條之1第1項前段、第3項規定宣告沒收，並諭知於全
    部或一部不能沒收或不宜執行沒收時，追徵其價額。
四、依刑事訴訟法第273條之1第1項、第299條第1項前段，判決
    如主文。
五、本判決書係依刑事訴訟法第310條之2準用同法第454條第1 
    、2項製作，犯罪事實、證據及應適用之法條，並得引用檢
    察官起訴書之記載。如不服本件判決，得自判決送達之日起
    20日內，以書狀敘述理由，提起上訴。
本案經檢察官張智玲提起公訴，檢察官楊岳都、林宜賢到庭執行
職務。
中　　華　　民　　國 　111  　年　　7 　　月　 　26 　日
                  刑事第四庭  法  官  紀雅惠
以上正本證明與原本無異。
如不服本判決應於收受判決後20日內向本院提出上訴書狀，並應
敘述具體理由（均應附繕本）。告訴人或被害人如對本判決不服
者，應具備理由請求檢察官上訴，其上訴期間之計算係以檢察官
收受判決正本之日期為準。
中　　華　　民　　國 　111  　年　　7 　　月　 　26 　日
                              書記官  陳信全
附錄本案論罪科刑法條：
中華民國刑法第320條
意圖為自己或第三人不法之所有，而竊取他人之動產者，為竊盜
罪，處5年以下有期徒刑、拘役或50萬元以下罰金。
意圖為自己或第三人不法之利益，而竊佔他人之不動產者，依前
項之規定處斷。
前二項之未遂犯罰之。
中華民國刑法第354條
毀棄、損壞前二條以外之他人之物或致令不堪用，足以生損害於
公眾或他人者，處2年以下有期徒刑、拘役或1萬5千元以下罰金
。
附件：
臺灣苗栗地方檢察署檢察官起訴書
                                     111年度偵字第2086號
　　被　　　告　李建琛　
上列被告因竊盜案件，已經偵查終結，認應提起公訴，茲將犯罪
事實及證據並所犯法條分敘如下：
　　　　犯罪事實
一、李建琛前於民國107、108年間有多次施用毒品案件，經法院
    裁定應執行有期徒刑1年2月、1年6月確定，於110年4月1日
    縮短刑期假釋出監，迄至110年6月24日假釋期滿未經撤銷，
    其未執行之刑，以已執行論。詎其仍不知悔改，意圖為自己
    不法之所有，基於毀損、竊盜之犯意，於110年11月24日2時
    5分許，騎乘車牌號碼000-000號普通重型機車，至苗栗縣後
    龍鎮高鐵二路與校椅三路口，見楊義笙所有之車牌號碼0000
    -00號自用小客車停放該處，竟以路旁拾得之石頭擊破該車
    副駕駛座車窗後，徒手竊取車內IPHONE轉接器1條、車用快
    速充電器1條（價值共計新臺幣2000元）得手。嗣經警調閱
    監視器畫面後，始循線查悉上情。
二、案經楊義笙訴由苗栗縣警察局竹南分局報告偵辦。
　　　　證據並所犯法條
一、證據清單及待證事實：
編號 證據名稱 待證事實 1 被告李建琛於警詢及偵查中之自白 證明被告於上開時、地，為毀損、竊盜犯行之事實。 2 證人即告訴人楊義笙於警詢時之證述 證明其所有之車牌號碼0000-00號自用小客車之副駕駛座車窗遭破壞，且車內IPHONE轉接器1條、車用快速充電器1條遭竊之事實。 3 路口監視器錄影畫面暨截圖照片、現場照片 證明被告騎乘車牌號碼000-000號普通重型機車，於前開時、地行竊之事實。 
二、核被告所為，係犯刑法第320條第1項之竊盜及同法第354條
    之毀損罪嫌。被告就上開竊盜與毀損犯行，係以一行為觸犯
    數罪名，為想像競合犯，請依刑法第55條前段之規定，從一
    重之竊盜罪處斷。又被告有如犯罪事實欄所載之論罪科刑及
    執行情形，其於受有期徒刑執行完畢後，5年內故意再犯本
    案有期徒刑以上之罪，為累犯，請依刑法第47條第1項規定
    ，並參酌司法院大法官釋字第775號解釋文及理由書之意旨
    ，裁量是否加重最低本刑。至被告竊得之物，為其犯罪所得
    ，請依刑法第38條之1第1項前段及第3項規定，宣告沒收之
    ，於全部或一部不能沒收或不宜執行沒收時，宣告追其價額
    。
三、至報告意旨雖認被告涉犯刑法第321條第1項第2款之加重竊
    盜罪嫌，惟該款加重事由所稱之門窗或其他安全設備應限於
    與住宅或有人居住之建築物有關係者，本件遭毀損者係車窗
    ，顯與該款構成要件不符；且被告係持石頭毀損車窗後行竊
    ，而石頭屬自然界之物質，亦非刑法第321條第1項第3款所
    稱之「兇器」，是報告意旨容有誤會。惟此部分如成立犯罪
    ，因與前開起訴事實屬同一社會事實，應為起訴效力所及，
    爰不另為不起訴處分，併此敘明。
四、依刑事訴訟法第251條第1項提起公訴。
　　此　致
臺灣苗栗地方法院
中　　華　　民　　國　 111　　年　　3 　　月　　30　　日
　　　　　　　　　　　　　    檢 察 官    張智玲
本件證明與原本無異
中　　華　　民　　國　 111　　年　　4 　　月　　12　　日
                              書 記 官    賴家蓮